【裁判字號】    97,訴,1651
【裁判日期】    970708
【裁判案由】    違反毒品危害防制條例
【裁判全文】
臺灣彰化地方法院刑事判決             97年度訴字第1651號
公  訴  人  臺灣彰化地方法院檢察署檢察官
被      告  甲○○
上列被告因毒品危害防制條例案件，經檢察官提起公訴（97年度
毒偵字第1793號），被告於本院準備程序中自白犯罪，本院認有
刑事訴訟法第273 條之1 第1 項之情形，合議裁定由受命法官獨
任進行簡式審判程序，茲審理判決如下：
    主  文
甲○○施用第一級毒品，累犯，處有期徒刑捌月。
    事  實
一、甲○○前於民國（下同）92年間，因施用第一、二級毒品案
    件，經本院以92年度訴字第1163號分別判處有期徒刑1 年、
    8 月，應執行有期徒刑1 年6 月確定；因搶奪案件，經本院
    以92年度訴字第1419號判處有期徒刑8 月確定；復因竊盜案
    件，經本院以93年度易字第68號判處有期徒刑7 月確定，上
    開案件，再經本院以93年度聲字第1208號裁定合併定應執行
    有期徒刑2 年7 月確定，嗣於94年7 月22日假釋出監；再於
    95年間，因施用第一、二級毒品案件，經本院以95年度訴字
    第794 號、95年度易字第937 號分別判處有期徒刑1 年2 月
    、9 月確定，並因此而撤銷假釋，於95年7 月19日入監執行
    殘刑，而上開95年施用第一、二級毒品之案件，經本院以96
    年聲字第181 號裁定合併定應執行有期徒刑1 年10月確定，
    嗣經減刑為應執行有期徒刑11月確定，經與前開案件接續執
    行，甫於97年1 月30日執行完畢；另因施用毒品案件，經本
    院以92年度毒聲字第1281號裁定送觀察、勒戒後，認無繼續
    施用毒品傾向，於92年4 月9 日執行完畢釋放，並由臺灣彰
    化地方法院檢察署檢察官以92年度毒偵字第830 、912 號為
    不起訴處分確定。詎仍不知悔改，於前開觀察、勒戒執行完
    畢之5 年內，復基於施用第一級毒品海洛因之犯意，於97年
    3 月20日上午8 時30分許，在彰化縣溪湖鎮○○路高速公路
    旁統一超商之廁所內，以將海洛因摻入香菸之方式，施用第
    一級毒品海洛因1 次。嗣於97年3 月20日下午3 時30分許，
    為警查獲，經其同意採集其尿液送驗，結果呈嗎啡陽性反應
    ，始查悉上情。
二、案經彰化縣警察局鹿港分局報請臺灣彰化地方法院檢察署檢
    察官偵查起訴。
    理  由
一、按除被告所犯為死刑、無期徒刑、最輕本刑為3 年以上有期
    徒刑之罪或高等法院管轄第一審案件者外，於刑事訴訟法第
    273 條第1 項程序進行中，被告先就被訴事實為有罪之陳述
    時，審判長得告知被告簡式審判程序之旨，並聽取當事人、
    代理人、辯護人及輔佐人之意見後，裁定進行簡式審判程序
    ；除簡式審判程序、簡易程序及第376 條第1 款、第2 款所
    列之罪之案件外，第一審應行合議審判，刑事訴訟法第273
    條之1 第1 項、第284 條之1 分別定有明文。本件被告甲○
    ○所犯係死刑、無期徒刑、最輕本刑為3 年以上有期徒刑或
    高等法院管轄第一審案件以外之罪，並於本院行準備程序時
    就被訴事實為有罪之陳述，本院合議庭依前揭規定，經評議
    結果，裁定改由受命法官獨任行簡式審判程序，先予敘明。
二、上揭事實，業據被告甲○○迭於警詢、偵訊、本院行準備程
    序及審理時均坦承不諱，且其於97年3 月20日為警查獲時所
    採取之尿液，經送鑑驗結果，確呈嗎啡陽性反應，此有彰化
    縣警察局鹿港分局委託檢驗尿液代號與真實姓名對照認證表
    1 紙及詮昕科技股份有限公司97年4 月3 日報告編號000000
    00濫用藥物尿液檢驗報告1 紙附卷可稽。另查，被告曾於92
    年間，因施用毒品案件，經本院裁定送觀察、勒戒，於92年
    4 月9 日執行完畢釋放，有臺灣高等法院被告前案紀錄表及
    臺灣彰化地方法院檢察署刑案資料查註紀錄表各1 份在卷足
    憑，被告顯係觀察、勒戒執行完畢釋放後，5 年內再犯毒品
    危害防制條例第10條第1 項之罪，依同條例第23條第2 項規
    定，應依法論科。本件犯罪事證明確，被告前開犯行洵堪認
    定。
三、按海洛因係毒品危害防制條例所定之第一級毒品，不得非法
    施用。是被告甲○○所為，核係犯毒品危害防制條例第10條
    第1 項之施用第一級毒品罪。查被告為供施用第一級毒品海
    洛因而持有該級毒品之低度行為，應為施用之高度行為所吸
    收，不另論罪。查被告前於92年間，因施用第一、二級毒品
    案件，經本院以92年度訴字第1163號分別判處有期徒刑1 年
    、8 月，應執行有期徒刑1 年6 月確定；因搶奪案件，經本
    院以92年度訴字第1419號判處有期徒刑8 月確定；復因竊盜
    案件，經本院以93年度易字第68號判處有期徒刑7 月確定，
    上開案件，再經本院以93年度聲字第1208號裁定合併定應執
    行有期徒刑2 年7 月確定，嗣於94年7 月22日假釋出監；再
    於95年間，因施用第一、二級毒品案件，經本院以95年度訴
    字第794 號、95年度易字第937 號分別判處有期徒刑1 年2
    月、9 月確定，並因此而撤銷假釋，於95年7 月19日入監執
    行殘刑，而上開95年施用第一、二級毒品之案件，經本院以
    96年聲字第181 號裁定合併定應執行有期徒刑1 年10月確定
    ，嗣經減刑為應執行有期徒刑11月確定，經與前開案件接續
    執行，甫於97年1 月30日執行完畢，有臺灣高等法院被告前
    案紀錄表及臺灣彰化地方法院檢察署刑案資料查註紀錄表各
    1 紙在卷可稽，其受有期徒刑之執行完畢，5 年以內故意再
    犯本件有期徒刑以上之罪，為累犯，應依刑法第47條第1 項
    之規定加重其刑。
四、爰審酌被告曾因施用毒品經執行觀察、勒戒後，仍未能戒斷
    其施用毒品之惡習，再犯本件施用毒品犯行，足見其雖經觀
    察、勒戒之治療程序，猶未能戒絕毒品而再次施用，惡行非
    輕，顯未能善體國家設置觀察、勒戒機構，協助毒品施用者
    戒除毒癮之良法美意，惟念及施用毒品本質上係戕害自身健
    康之行為，尚未嚴重破壞社會秩序或侵害他人權益，及其施
    用第一級毒品海洛之動機、目的、所生危害及犯罪後坦承犯
    行態度尚屬良好等一切情狀，量處如主文所示之刑，以示懲
    儆。
據上論斷，應依刑事訴訟法第273 條之1 第1 項、第299 條第1
項前段，毒品危害防制條例第10條第1 項，刑法第11條前段、第
47條第1 項，判決如主文。
本案經檢察官余建國到庭執行職務。
中    華    民    國    97    年    7     月    8    日
                        刑事第二庭    法  官  黃齡玉
以上正本證明與原本無異。
如不服本判決，應於判決送達後10日內，向本院提出上訴書狀，
上訴書狀應「敘述具體上訴理由」，並按他造當事人之人數附繕
本。「切勿逕送上級法院」。
中    華    民    國    97    年    7     月    8    日
                                      書記官  林嘉賢
毒品危害防制條例第10條
施用第一級毒品者，處 6 月以上 5 年以下有期徒刑。


司法院資訊處製作；財團法人民間司法改革基金會備份。
